【裁判字號】    91,自,1053
【裁判日期】    920121
【裁判案由】    侵占
【裁判全文】
台灣台中地方法院刑事判決                      九十一年度自字第一０五三號
    自  訴  人  佶利租賃有限公司
    代  表  人  乙○○
    代  理  人  甲○○  住同右.
    被      告  丙○○  女二十.
右列被告因侵占案件，經自訴人提起自訴，本院判決如左：
    主      文
丙○○意圖為自己不法之所有，而侵占自己持有他人之物，處罰金參仟元，如易服勞
役，以參佰元折算壹日，緩刑貳年。
    事      實
一、丙○○於民國（下同）八十九年一月七日，在台中市西屯區○○○街四二號一樓
    ，向佶利租賃有限公司承租車牌號碼ＹＪＮ－九二六號重型機車乙輛，約定租期
    自八十九年一月七日起至同年六月十五日止，租金計新台幣（下同）四萬零四百
    五十元，分五期給付，每月為一期，每期給付租金八千零九十元，若按期依約給
    付租金，於租期屆滿時，該機車即歸丙○○所有。詎丙○○於八十九年五月十五
    日繳納第四期租金後，竟意圖為自己不法之所有，在台北地區，將該機車予以侵
    占入已，以供在台北縣市等地騎用，迄未繳納第五期租金，又未將該機車返還或
    與佶利租賃有限公司聯繫，且經佶利租賃有限公司先後三次以郵局存證信函催告
    ，丙○○均置不理，使佶利租賃有限公司催討無著。
二、案經佶利租賃有限公司向本院提起自訴。
    理      由
一、訊之被告丙○○固坦承於前開時地，向佶利租賃有限公司承租車牌號碼ＹＪＮ－
    九二六號重型機車乙輛，約定租期自八十九年一月七日起至同年六月十五日止，
    租金計四萬零四百五十元，分五期給付，每月為一期，每期給付租金八千零九十
    元，若按期依約給付租金，於租期屆滿時，該機車即歸其所有，並已給付四期租
    金三萬二千三百六十元，而迄未繳納第五期租金等情，然矢口否認有何侵占犯行
    ，辯稱：該機車是伊祖母黃施查某買給伊的，租金由伊祖母給付，不知伊祖母未
    繳納第五期租金，並無意圖將該機車據為已有云云。惟查前開犯罪事實，業據自
    訴人佶利租賃有限公司代理人甲○○指訴綦詳，並有自訴人提出之機車租送契約
    書影本乙份、自訴人所有之該機車行車執照影本乙紙及郵局存證信函三份附卷足
    憑。按被告於八十九年五月十五日繳納第四期租金後，迄今二年有餘，並未繳納
    第五期租金，又未曾與自訴人聯繫，且經自訴人先後三次以郵局存證信函催告，
    被告均置不理，使自訴人催討無著，參以被告自承於八十九年三月間即將該機車
    牽至台北騎用，而其既為該機車承租人，依約應負有繳納租金之義務，顯見被告
    於八十九年五月十五日繳納第四期租金後，在台北地區變易持有為所有之意思，
    將該機車侵占入已以供騎用，應無置疑。是被告所辯，無非事後卸責之詞，不足
    採信，事證明確，其犯行堪以認定。
二、核被告丙○○所為，係犯刑法第三百三十五條第一項之普通侵占罪。爰審酌被告
    已於九十二年一月六日與自訴人達成和解，清償所積欠租金等，有和解書影本乙
    份附卷可稽，及其犯罪之動機、目的、所生危害與犯罪後態度等一切情狀，量處
    如主文所示之刑，並諭知易服勞役之折算標準。查被告丙○○尚無前科，未曾受
    有期徒刑以上刑之宣告，有台灣高等法院被告全國前案紀錄表附卷可按，其因一
    時失慮，致犯本案，事後已與自訴人達成和解，清償所積欠租金等，且所犯情節
    尚非重大，經此科刑教訓，當知警惕，應無再犯之虞，本院認其所受刑之宣告，
    以暫不執行為適當，爰依法併予宣告緩刑二年，以勵自新。
三、據上論斷，應依刑事訴訟法第三百四十三條、第二百九十九條第一項前段、刑法
    第三百三十五條第一項、第四十二條第二項、第七十四條第一款，罰金罰鍰提高
    標準條例第一條前段、第二條，判決如主文。
中      華      民      國    九十二   年     一      月     二十一     日
                                臺灣臺中地方法院刑事第三庭
                                        法  官  朱  光  國
右正本證明與原本無異。
如不服本判決，應於判決送達後十日內向本院提出上訴狀( 應附繕本 )，上訴於臺灣
高等法院臺中分院。
                                        書記官
中      華      民      國    九十二   年     一      月     二十三     日
刑法第三百三十五條第一項：
意圖為自己或第三人不法之所有，而侵占自己持有他人之物者，處五年以下有期徒刑
拘役、或科或併科一千元以下罰金。
                                                                        Ａ


司法院資訊處製作；財團法人民間司法改革基金會備份。
